# 求助陈老师：生产性生物资产确认

提问人：LYNN 时间：2019-01-15 13:56:09
麻烦陈老师咨询一个问题。我们客户是一家种植蓝莓的公司，跟某蓝莓经销商签订了独家市场代理协议，由该经销商提供树苗，在客户租入的土地上进行种植，客户进行种植，管理，采摘，经销商负责销售。但根据协议树苗以及所结果实均为经销商所有。在这种经营模式下，客户将成熟期（初果）之前发生的土地平整费，铺设灌溉系统，大棚等人工成本资本化作为生产性生物资产。考虑到这些成本中并不包含树苗成本（所有权归经销商），其余资本化的成本能作为生产性生物资产确认么？还是作为固定资产或长期待摊费用？谢谢！

回答人：chenyiwei
需要考虑该业务模式下本企业与经销商之间的权利义务关系，以及生物资产所有权上主要风险和报酬的享有、承担情况。
请首先分析：在这个业务安排中， 1 、你方的责任和义务是什么？ 2 、你方的收益来源是什么，收益的金额可能受到哪些因素的影响？和经销商之间如何分成？是否有保底收益？